臺灣桃園地方法院民事判決　　　　　　　 94年度訴字第117號
原　　　告　辰○○
　　　　　　卯○○
　　　　　　巳○○原名黃成榮.
　　　　　　午○○○
　　　　　　壬○○
　　　　　　辛○○
　　　　　　　　　　　　5樓
　　　　　　未○○
　　　　　　　　　　　　號
共　　　同
訴訟代理人　王年柿律師
被　　　告　庚○○
　　 　　　 癸○○
兼上一人
訴訟代理人　丑○○
　　　　　　　　　　　　6號
被　　　告　子○○
　　　　　　　　　　　　7巷5.
　　　　　　己○○
上　一　人
訴訟代理人　戊○○
被　　　告　申○○
　　　　　　丙○○
上　一　人
訴訟代理人　丁○○○
被　　　告　寅○○
　　　　　　　　　　　　16弄.
　　　　　　乙○○
　　　　　　　　　　　　之10.
上　一　人
訴訟代理人　甲○○
　　　　　　　　　　　　8號
上列當事人間請求返還不當得利事件，於民國94年6 月20日辯論
終結，本院判決如下：
    主    文
被告應分別給付原告如附表二所示金額，及其中被告丑○○、寅
○○給付部分均自民國94年2 月11日起；被告癸○○、子○○、
申○○、己○○、丙○○、乙○○給付部分均自同年1 月29日起
；被告庚○○給付部分自同年3 月12日起，並均至清償日止，各
按年息5 ％計算之利息。
原告其餘之訴駁回。
訴訟費用由被告庚○○負擔1000之3 ；由被告丑○○負擔1000分
之54；由被告癸○○負擔1000分之70；由被告子○○負擔1000分
之50；由被告申○○負擔1000分之101 ；由被告己○○負擔1000
分之12；由被告丙○○負擔1000分之19；由被告寅○○負擔1000
分之4 ；由被告乙○○負擔1000分之1 ；由原告辰○○負擔1000
分之121 ；由原告卯○○負擔1000分之59；由原告巳○○負擔10
00分之30；由原告壬○○、未○○各負擔1000分之33；由原告午
○○○負擔1000分之104 ；餘由原告辛○○負擔。
本判決原告勝訴部分得假執行。
原告其餘假執行之聲請駁回。
    事    實
甲、原告方面：
壹、聲明：
一、被告庚○○應給付原告辰○○新台幣（下同）1,616 元，給
    付原告卯○○786元，給付原告巳○○405元，給付原告壬○○441 元，給付原告未○○429 元，給付原告午○○○1,38
    0 元，給付原告辛○○4,101 元，及均自起訴狀繕本送達翌
    日起至清償日止，按年息5 ％計算之利息。
二、被告丑○○應給付原告辰○○29,102元，給付原告卯○○14
    ,144元，給付原告巳○○7,283元，給付原告壬○○7,944元
    ，給付原告未○○7,723 元，給付原告午○○○24,826元，
    給付原告辛○○73,827元，及均自起訴狀繕本送達翌日起至
    清償日止，按年息5 ％計算之利息。
三、被告癸○○應給付原告辰○○37,725元，給付原告卯○○18
    ,335 元，給付原告巳○○9,440元，給付原告壬○○10,299
    元，給付原告未○○10,012元。給付原告午○○○32,182元
    ，給付原告辛○○95,701元，及均自起訴狀繕本送達翌日起
    至清償日止，按年息5％計算之利息。
四、被告子○○應給付原告辰○○27,000元，給付原告卯○○13
    ,123元，給付原告巳○○6,757元，給付原告壬○○7,371元
    元，給付原告未○○7,166 元，給付原告午○○○23,033元
    ，給付原告辛○○68,494元，及均自起訴狀繕本送達翌日起
    至清償日止，按年息5％計算之利息。
五、被告申○○應給付原告辰○○46,348元，給付原告卯○○22
    ,526 元，給付原告巳○○11,598元，給付原告壬○○12,65
    2元，給付原告未○○12,301 元，給付原告午○○○39,538
    元，給付原告辛○○117,576 元，及均自起訴狀繕本送達翌
    日起至清償日止，按年息5％計算之利息。
六、被告己○○應給付原告辰○○6,455元，給付原告卯○○3,1
    36元，給付原告巳○○1,616元，給付原告壬○○1,763元，
    給付原告未○○1,713元，給付原告午○○○5,507元，給付
    原告辛○○16,376元，及均自起訴狀繕本送達翌日起至清償
    日止，按年息5％計算之利息。
七、被告丙○○應給付原告辰○○10,240元，給付原告卯○○4,
    977元，給付原告巳○○2,562元，給付原告壬○○2,795 元
    ，給付原告未○○2,718元，給付原告午○○○8,735元，給
    付原告辛○○25,976元，及均自起訴狀繕本送達翌日起至清
    償日止，按年息5％計算之利息。
八、被告寅○○應給付原告辰○○2,156元，給付原告卯○○1,0
    48元，給付原告巳○○539元，給付原告壬○○588元，給付
    原告未○○572元，給付原告午○○○1,839元，給付原告辛○○5,469 元，及均自起訴狀繕本送達翌日起至清償日止，
    按年息5 ％計算之利息。
九、被告乙○○應給付原告辰○○539元，給付原告卯○○262元
    ，給付原告巳○○135元，給付原告壬○○147元，給付原告
    未○○143元，給付原告午○○○460元，給付原告辛○○1,
    367元，及均自起訴狀繕本送達翌日起至清償日止，按年息5
    ％計算之利息。
貳、陳述：
一、原告與被告癸○○、子○○、己○○及訴外人陳翁錦鳳等多
    人共有坐落桃園縣中壢市○○段596地號、面積600平方公尺
    土地（下稱系爭土地），被告庚○○、丑○○、申○○、丙○○、寅○○、乙○○對系爭土地則無任何權利。被告庚○○所有門牌號碼桃園縣中壢市○○街（下簡稱新華街）30號
    之建物，無權占用系爭土地3 平方公尺。被告丑○○所有門
    牌號碼新華街32號之建物，無權占用系爭土地54平方公尺，
    被告申○○所有門牌號碼新華街40號之建物，無權占用系爭
    土地86平方公尺。被告丙○○所有門牌號碼新華街44號之建
    物，無權占用系爭土地19平方公尺，被告寅○○所有門牌號
    碼新華街46號之建物，無權占用系爭土地4 平方公尺，被告
    乙○○所有門牌號碼新華街48號之建物，無權占用系爭土地
    1 平方公尺；另被告癸○○所有門牌號碼新華街34號之建物
    ，占用面積超越其應有部分面積70平方公尺，被告子○○所
    有門牌號碼新華街38號之建物，占用面積超越其應有部分面
    積50.1公尺，被告己○○所有門牌號碼新華街42號之建物，
    超越其應有部分面積11.978平方公尺。依最高法院55年度台
    上字第1949號判例之旨，各共有人雖得就共有物之全部於無
    害他共有人之權利限度內，按其應有部分行使用收益權，惟
    共有人如逾越其應有部分之範圍使用收益時，即係超越其權
    利範圍而為使用收益，其所受超過利益，自屬不當得利。而
    無權占有他人土地，可能獲得相當於租金之利益，為社會通
    常之觀念，被告均無法律上之原因而受相當於租金之利益，
    致原告受有損害，自應將其所受利益，返還原告。被告至少
    獲有自民國89年1 月25日起至94年1 月24日止，共計5 年期
    間，按系爭土地公告地價年息10％計算之不當利得，即如原
    告聲明所示金額之利益，為此原告依不當得利法律關係提起
    本件訴訟。
二、對於被告抗辯之陳述：
    葉兆喜祭祀公業於日據時代已解散，並非系爭土地之真正所
    有權人，原告否認被告與葉兆喜祭祀公業就系爭土地有租賃
    關係，並否認被告有優先承買權。
參、證據：提出地價謄本、土地登記謄本各1 件、戶籍謄本10件
    為證。
乙、被告方面：
Ａ、被告丑○○、癸○○、子○○、申○○、己○○、丙○○、
    乙○○部分：被告申○○、己○○、丙○○、乙○○均未於
    最後言詞辯論期日到庭，惟據上開被告以前或最後言詞辯論
    期日到庭提出書狀及言詞所為之聲明及陳述略以：
壹、聲明：駁回原告之訴。
貳、陳述：
一、被告丑○○、癸○○、子○○、申○○、己○○、丙○○、
    乙○○之房屋於38年即建於系爭土地上，被告丑○○、癸○○、子○○、申○○、己○○、丙○○、乙○○係向訴外人
    葉兆喜祭祀公業承租系爭土地，雙方有不定期租賃契約關係
    存在，嗣原告向葉兆喜祭祀公業購買系爭土地後，就未再另
    定租約。原告購買系爭土地時，被告丑○○、癸○○、子○○、申○○、己○○、丙○○、乙○○乃系爭土地之承租人
    及地上物之使用人，且為鄰地之所有權人，對系爭土地應有
    優先購買權。原告未得被告之同意，不當取得系爭土地之應
    有部分，被告請求以公告地價向原告購買其系爭土地之應有
    部分。
二、原告以每坪900 元之對價，共僅花費55,636元即取得系爭土
    地之應有部分，則原告請求被告給付之金額顯過高。
Ｂ、被告寅○○部分：被告寅○○未於最後言詞辯論期日到庭，
    惟據其以前到庭所為之聲明及陳述則以：
壹、聲明：駁回原告之訴。
貳、陳述：除與被告丑○○、癸○○、子○○、申○○、己○○
    、丙○○、乙○○之陳述相同，茲予以引用外，另補稱：其
    未侵占系爭土地，其就系爭土地之應有部分比原告還多。
參、證據：提出土地所有權狀1件為證。
Ｃ、被告庚○○部分：
    被告庚○○未於言詞辯論期日到場，亦未提出任何書狀作何
    聲明或陳述。
丙、本院依職權會同兩造勘驗現場，並囑託桃園縣中壢地政事務
    所（下稱中壢地政事務所）測量被告之系爭建物占用系爭土
    地面積並繪製複丈成果圖。
    理    由
壹、被告庚○○、己○○、申○○、丙○○、寅○○、乙○○均
    經合法通知，未於最後言詞辯論期日到場，核無民事訴訟法
    第386 條所列各款情形，爰依原告之聲請，由其一造辯論而
    為判決。
貳、按訴訟送達後，原告不得將原訴變更或追加他訴，但減縮應
    受判決事項之聲明者，則得為訴之變更或追加。有民事訴訟
    法第255 條第1 項第3 款可資參照。經查本件原告起訴時，
    以系爭土地為其與其他共有人共有，惟遭被告無權占用，而
    依民法不當得利規定，請求被告分別依其主張之占用面積，
    請求被告給付自79年1 月1 日起至94年1 月1 日止，按系爭
    土地公告地價之年息10％計算之不當得利金額，嗣經本院會
    同兩造及中壢地政事務所勘測被告之系爭建物所在位置及實
    際面積後，原告於94年6 月10日提出書狀，表明同依民法前
    開規定，分別將其起訴之聲明減縮為如其訴之聲明所示，核
    屬減縮應受判決事項之聲明而不涉及訴之變更或追加，參照
    前開規定，自均應准許。
參、原告主張系爭土地為原告與被告癸○○、子○○、己○○及
    訴外人陳翁錦鳳等人共有，其餘被告對系爭土地無任何權利
    ，惟被告所有如附表一所示建物分別無權占用系爭土地如附
    表一所示面積，而受有相當於租金之不當得利，致原告受有
    損害，是自89年1 月25日起至97年1 月24日止，依系爭土地
    公告地價年息10％計算，被告分別受有如原告訴之聲明所示
    金額之利益，為此依不當得利法律關係提起本件訴訟等語。
肆、被告丑○○、癸○○、子○○、申○○、己○○、丙○○、
    乙○○、寅○○則均以：伊所有之系爭建物於38年即建於系
    爭土地，伊與訴外人葉兆喜祭祀公業間就系爭土地有不定期
    租賃關係，伊於原告購買系爭土地時應有優先購買權，原告
    未得被告之同意，不當取得系爭土地之應有部分，伊均請求
    以公告地價向原告購買其對系爭土地之應有部分。又原告請
    求之不當得利金額顯然過高等語置辯。被告寅○○另以其對
    系爭土地之應有部分比原告多，其並未占用原告之土地等語
    資為辯解。
伍、本件原告主張系爭土地為原告與被告癸○○、子○○、己○○及訴外人陳翁錦鳳等人共有，原告之應有部分分別如附表
    二所示，而被告所有如附表一所示建物分別占用系爭土地如
    附圖所示面積，其中被告癸○○、子○○及己○○占用部分
    超過其對系爭土地應有部分之面積，則分別如附表一所示之
    事實，業據原告提出與其所述相符之土地登記謄本1 件為證
    ，且經本院依職權會同兩造及中壢地政事務所勘測現場屬實
    ，有本院勘驗筆錄及中壢地政事務所如附圖之土地複丈成果
    圖各1 件存卷足參，且經被告丑○○、癸○○、子○○自承
    屬實，並均為其餘被告所不爭執，自堪信原告此部分之主張
    為真實。
陸、按當事人主張有利於己之事實者，就其事實舉證之責任，為
    民事訴訟法第27277 條所明文。是當事人占有他人之物而主
    張具有得以對抗所有人之合法權源者，就此項有利於己之事
    實主張，負有舉證之責。被告丑○○、癸○○、子○○、申
    ○○、己○○、丙○○、寅○○、乙○○雖均抗辯：其對系
    爭土地有優先購買權云云；被告寅○○另辯稱：其就系爭土
    地之應有部分比原告還多，並未占用原告之土地云云，既均
    為原告所否認，則上開被告就其前開主張之有利於己之事實
    ，自應負舉證之責。惟查：
一、被告丑○○、癸○○、子○○、申○○、己○○、丙○○、
    寅○○、乙○○就其於原告購買系爭土地時，與原告之前手
    出賣人間，對系爭土地有租賃關係乙節，並未舉證以實其說
    ，被告癸○○、丑○○、子○○並自承：其之前是向葉兆喜
    祭祀公業承租系爭土地，後來葉兆喜祭祀公業就沒再向其收
    租金等語（見本院94年6 月20日言詞辯論筆錄），足見被告
    丑○○、癸○○、子○○、申○○、己○○、丙○○、寅○○、乙○○抗辯：其對系爭土地，與原告之前手出賣人間有
    不定期之租賃關係云云，顯屬無稽，並不足採，則被告丑○○、癸○○、子○○、申○○、己○○、丙○○、寅○○、
    乙○○進而抗辯其對系爭土地有優先購買權存在，請求以公
    告地價購買原告之應有部分云云，亦屬無據，自不得對原告
    主張其有權占有系爭土地。
二、又按各共有人本其所有權之作用，對於共有物之全部，固均
    有使用收益權，惟其使用收益之權，應按其應有部分而行使
    之。是未經共有人協議分管之共有物，共有人對共有物之特
    定部分占有收益，需徵得他共有人全體之同意。如未經他共
    有人同意而就共有物之全部或一部任意占用收益，即屬侵害
    他共有人之權利，他共有人得本於所有權請求除去其妨害或
    請求向全體共有人返還占用部分，有最高法院85年度台上字
    第1950號判例可資參照。是共有人未經其他共有人全體同意
    占用共有土地之特定部分，或其所占用之共有土地超過其應
    有部分者，就其占用之特定部分或超過其應有部分者，亦均
    屬於無權占有。經查被告寅○○所提出之土地所有權狀上之
    所有權人為葉佐鍵，並非被告寅○○，而葉佐鍵乃與葉佐時
    、鄭葉玉美、葉富美公同共有系爭土地之18分之1 ，且系爭
    土地之共有人多達129 人等情，有系爭土地所有權狀及登記
    謄本各1 件在卷可稽，被告寅○○復未提出其已得系爭土地
    全體共有人同意其所有系爭建物占用系爭土地之證明，則被
    告寅○○縱經系爭土地共有人之一葉佐鍵同意其使用系爭土
    地，但對原告及其餘共有人而言，仍屬無權占用系爭土地，
    是被告寅○○抗辯：其對系爭土地之應有部分比原告多，並
    未占用原告之土地云云，亦無可採。再者被告癸○○、子○○、己○○雖亦為系爭土地之共有人，惟其所有如附表一所
    示系爭建物占有系爭土地之面積，超過其應有部分者既分別
    如附表一所示，就此超過之部分，自亦不得對原告或其他共
    有人主張為有權占有。故堪信原告主張被告分別無權占用系
    爭土地如附表一所示面積乙節，為真實。
柒、再按無法律上原因而受利益，致他人受損害者，應返還其利
    益。雖有法律上原因，而其後已不存在者，亦同，為民法第
    179 條所明定。故其得請求之範圍，應以他方所受之利益為
    度，非以請求人所受損害若干為準，無權占有他人土地，可
    能獲得相當於租金之利益，為社會通常之觀念，亦有最高法
    院61年台上字第1695號判例可參。經查被告既無權占有原告
    與其他共有人共有之系爭土地，自係侵害原告之所有權，原
    告主張被告因而受有相當於租金之利益，致原告受有同額之
    損害，自屬可採。是原告主張被告應依不當得利之法律關係
    ，分別給付原告起訴前5 年內即自89年1 月25日起至94年1
    月24日止之不當得利，自均屬有據。
捌、復按城市地方房屋之租金，以不超過土地及其建築物申報總
    價額年息10％為限。此規定於租用基地建築房屋者，準用之
    。所謂土地總價額，係以法定地價為準，而法定地價係土地
    所有人依土地法規定所申報之地價，在平均地權條例施行區
    域，係指土地所有權人於地政機關舉辦規定地價或重新規定
    地價時之公告申報期間內自行申報之地價，如土地所有權人
    未於公告期間申報地價者，以公告地價80％為其申報地價。
    亦有土地法第97條第1 項、第105 條、第148 條、同法施行
    法第25 條 及平均地權條例第16條可資參照。且基地租金之
    數額，除以基地申報地價為基礎外，尚須斟酌基地之位置，
    工商業繁榮之程度，承租人利用基地之經濟價值及所受利益
    等項，並與鄰地租金相比較，以為決定，並非必達申報總地
    價年息10％最高額，並有最高法院68年度台上字第3071號判
    例可資參照。可知法律上就土地租金之範圍已有最高限額之
    規定，除當事人另有約定外，自應受上開法律條文規定限制
    ，以定其租金之最高限額。原告又主張被告每年應給付之不
    當得利金額，均應依系爭土地之公告地價，分別以其占用之
    面積，按年息10％計算乙節，則均為被告丑○○、癸○○、
    子○○、申○○、己○○、丙○○、寅○○、乙○○所否認
    ，抗辯：原告請求之金額過高等語。經查系爭土地自89年1
    月起迄今之公告地價即申報地價均為每平方公尺8,800 元，
    有系爭土地登記謄本1 件附卷可查，且均為被告所不爭執，
    而被告無權占用系爭土地之面積分別如附表一所示，亦如前
    述，依此計算，被告無權占有之系爭土地之申報地價亦分別
    如附表一所示。另參照前開土地法規及判例意旨，本院斟酌
    系爭土地坐落於桃園縣中壢市○○段，地目為建，被告所有
    之系爭建物均供被告作住家使用，新華街50號以後為新華市
    ○○○○街為寬約5 米路，除其上有新華市場外，周圍都是
    小巷，大都只能供一台車輛通行，且附近大多是住家等情狀
    ，有本院勘驗筆錄1 件在卷足憑，並為兩造所不爭執，足認
    系爭土地周圍尚非繁榮，被告使用系爭土地之經濟效益尚低
    ，惟生活機能、交通尚屬便利，因認原告請求被告給付相當
    於租金之不當得利，應按其無權占有系爭土地面積之申報總
    價之年息6 ％為適當，原告主張應按系爭土地公告地價之年
    息10％計算，尚屬過高，並無可採。另被告丑○○、癸○○
    、子○○、申○○、己○○、丙○○、乙○○及寅○○以原
    告取得系爭土地之對價作為衡量其所受占用不當得利之基準
    ，亦屬無據。是依此計算，被告於5 年間無權占用系爭土地
    所受之不當得利金額，亦分別如附表一所示，再分別按原告
    對系爭土地之應有部分比例計算，被告應分別給付原告之不
    當得利金額即如附表二所示。從而原告依不當得利之法律關
    係，請求被告分別給付其起訴前5 年即如附表二所示相當於
    租金之不當得利金額，及自起訴狀繕本送達各被告之翌日即
    其中被告丑○○、寅○○給付部分均自94年2 月11日起；被
    告癸○○、子○○、申○○、己○○、丙○○、乙○○給付
    部分均自同年1 月29日起；被告庚○○給付部分自同年3 月
    12 日 起，並均至清償日止，各按年息5 ％計算之利息，均
    有理由，應予准許；其逾此部分之請求，則無理由，不應准
    許。
玖、原告雖陳明願供擔保請准宣告假執行，惟本判決原告勝訴部
    分所命之給付總額在500,000 元以下，本院併依職權宣告假
    執行，原告聲請宣告假執行尚無必要，至原告敗訴部分，其
    假執行之聲請即失所依附，應併予駁回之。
拾、本件事證已臻明確，兩造其餘攻擊及防禦方法，核與本件判
    決結果無影響，爰不一一論述，併此說明。
據上論結，本件原告之訴為一部有理由，一部無理由，依民事訴
訟法第385 條第1 項前段、第79條、第85條第1 項但書、第389
條第1 項第5 款，判決如主文。
中　　華　　民　　國　　94　　年　　7 　　月　　 4 　　日
                  民事第三庭    法　官　林雯娟
以上正本係照原本作成
如對本判決上訴，須於判決送達後20日內向本院提出上訴狀
中　　華　　民　　國　　94　　年　　7 　　月　　4 　　日
                                書記官　簡維萍
附表一：
┌──┬────┬──────┬──────┬────────┬────────────┐
│編號│被告姓名│房屋門牌（均│無權占用面積│無權占用面積申報│不當得利金額            │
│    │        │為桃園縣中壢│（平方公尺）│地價（小數點以下│（占用5年期間，89年1月25│
│    │        │市○○街）  │            │4捨5入）        │日起至94年1月24日止。） │
├──┼────┼──────┼──────┼────────┼────────────┤
│ １ │庚○○  │   30號     │           3│     26,400元   │7,920元(26,400*0.06*5=7,│
│    │        │            │            │                │920)                    │
├──┼────┼──────┼──────┼────────┼────────────┤
│ ２ │丑○○  │   32號     │          54│    475,200元   │142,560元(475,200*0.06*5│
│    │        │            │            │                │=142,560)               │
│    │        │            │            │                │                        │
├──┼────┼──────┼──────┼────────┼────────────┤
│ ３ │癸○○  │   34號     │          70│    616,000元   │184,800元(616,000*0.06*5│
│    │        │            │            │                │=184,800)               │
│    │        │            │            │                │                        │
├──┼────┼──────┼──────┼────────┼────────────┤
│ ４ │子○○  │   38號     │        50.1│    440,880元   │132,264元(440,880*0.06*5│
│    │        │            │            │                │=132,264)               │
│    │        │            │            │                │                        │
├──┼────┼──────┼──────┼────────┼────────────┤
│ ５ │申○○  │   40號     │          86│    756,800元   │264,880元(756,800*0.07*5│
│    │        │            │            │                │=264,880)               │
├──┼────┼──────┼──────┼────────┼────────────┤
│ ６ │己○○  │   42號     │      11.978│    105,406元   │31,622元 (105,406*0.06*5│
│    │        │            │            │                │=31,622)                │
├──┼────┼──────┼──────┼────────┼────────────┤
│ ７ │丙○○  │   44號     │          19│    167,200元   │50,160元(167,200*0.06*5=│
│    │        │            │            │                │50,160)                 │
├──┼────┼──────┼──────┼────────┼────────────┤
│ ８ │寅○○  │   46號     │           4│     35,200元   │10,560元(35,200*0.06*5=1│
│    │        │            │            │                │0,560)                  │
├──┼────┼──────┼──────┼────────┼────────────┤
│ ９ │乙○○  │   48號     │           1│      8,800元   │2,640元(8,800*0.06*5=2,6│
│    │        │            │            │                │40)                     │
└──┴────┴──────┴──────┴────────┴────────────┘
附表二：
┌──┬────┬──────┬──────┬──────┬──────┬──────┬──────┐
│編號│原告姓名│應有部分    │被告庚○○應│被告丑○○應│被告癸○○應│被告子○○應│被告申○○應│
│    │        │            │給付不當得利│給付不當得利│給付不當得利│給付不當得利│給付不當得利│
│    │        │            │金額        │金額        │金額        │金額        │金額        │
├──┼────┼──────┼──────┼──────┼──────┼──────┼──────┤
│ １ │辰○○  │3456分之211 │484元       │8,704元     │11,283元    │8,075元     │16,172元    │
│    │        │            │            │            │            │            │            │
├──┼────┼──────┼──────┼──────┼──────┼──────┼──────┤
│ ２ │卯○○  │162000分之48│235元       │4,230元     │5,484元     │3,925元     │7,860元     │
│    │        │07          │            │            │            │            │            │
├──┼────┼──────┼──────┼──────┼──────┼──────┼──────┤
│ ３ │巳○○  │720分之11   │121元       │2,178元     │2,823元     │2,021元     │4,047元     │
│    │        │            │            │            │            │            │            │
├──┼────┼──────┼──────┼──────┼──────┼──────┼──────┤
│ ４ │壬○○  │120分之2    │132元       │2,376元     │3,080元     │2,204元     │4,415元     │
│    │        │            │            │            │            │            │            │
├──┼────┼──────┼──────┼──────┼──────┼──────┼──────┤
│ ５ │未○○  │432分之7    │128元       │2,310元     │2,994元     │2,143元     │4,292元     │
│    │        │            │            │            │            │            │            │
├──┼────┼──────┼──────┼──────┼──────┼──────┼──────┤
│ ６ │午○○○│96分之5     │413元       │7,425元     │9,625元     │6,889元     │13,796元    │
│    │        │            │            │            │            │            │            │
├──┼────┼──────┼──────┼──────┼──────┼──────┼──────┤
│ ７ │辛○○  │648000分之10│1,277元     │22,080元    │28,622元    │20,485元    │41,025元    │
│    │        │0363        │            │            │            │            │            │
└──┴────┴──────┴──────┴──────┴──────┴──────┴──────┘
┌──┬────┬──────┬──────┬──────┬──────┬──────┐
│編號│原告姓名│應有部分    │被告己○○應│被告丙○○應│被告寅○○應│被告乙○○應│
│    │        │            │給付不當得利│給付不當得利│給付不當得利│給付不當得利│
│    │        │            │金額        │金額        │金額        │金額        │
├──┼────┼──────┼──────┼──────┼──────┼──────┤
│ １ │辰○○  │3456分之211 │1,931元     │3,062元     │645元       │161元       │
│    │        │            │            │            │            │            │
├──┼────┼──────┼──────┼──────┼──────┼──────┤
│ ２ │卯○○  │162000分之48│938元       │1,488元     │313元       │78元        │
│    │        │07          │            │            │            │            │
├──┼────┼──────┼──────┼──────┼──────┼──────┤
│ ３ │巳○○  │720分之11   │483元       │766元       │161元       │40元        │
│    │        │            │            │            │            │            │
├──┼────┼──────┼──────┼──────┼──────┼──────┤
│ ４ │壬○○  │120分之2    │527元       │836元       │176元       │44元        │
│    │        │            │            │            │            │            │
├──┼────┼──────┼──────┼──────┼──────┼──────┤
│ ５ │未○○  │432分之7    │512元       │813元       │171元       │42元        │
│    │        │            │            │            │            │            │
├──┼────┼──────┼──────┼──────┼──────┼──────┤
│ ６ │午○○○│96分之5     │1,647元     │2,613元     │550元       │138元       │
│    │        │            │            │            │            │            │
├──┼────┼──────┼──────┼──────┼──────┼──────┤
│ ７ │辛○○  │648000分之10│4,898元     │7,769元     │1,636元     │409元       │
│    │        │0363        │            │            │            │            │
└──┴────┴──────┴──────┴──────┴──────┴──────┘
